臺灣高等法院花蓮分院刑事判決　　　　　　　　　九十三年度上訴字第一九四號
　　上　訴　人
　　即　自訴人　Edward .
　　被告　詳如附件
右列上訴人因自訴被告等因組織犯罪防治條例等案件，不服台灣花蓮地方法院中華民
國九十三年九月三十日（九十二年度自字第四六號）第一審判決，提起上訴，本院判
決如左：
    主  文
上訴駁回。
    理  由
一、按自訴之提起，應委任律師為之；另提起自訴，應於自訴狀內記載被告之姓名、
    性別、年齡、籍貫、職業、住所或居所或其他足資辨別之特徵，並應記載犯罪事
    實及證據，前項犯罪事實應記載構成犯罪之具體事實及其犯罪之日、時、處所、
    方法；自訴人未委任代理人，法院應定期間以裁定命其委任代理人，逾期仍不委
    任者，應諭知不受理之判決；案件起訴程序違背規定者，應諭知不受理之判決，
    刑事訴訟法第三百十九條第二項、第三百二十條第二項第一款、第二款、第二項
    、第三百二十九條第二項、第三百零三條第一款分別定有明文。
二、本件自訴人提起自訴，並未委任律師，雖自訴人主張其具備律師資格，故無庸另
    行委任律師云云，然查，刑事訴訟法第三百十九條第二項並未就自訴應委任律師
    為代理人之規定設有例外規定，亦未準用民事訴訟法第四百六十六條之一第一項
    但書關於上訴人或其法定代理人具有律師資格可不委任律師為訴訟代理人之規定
    ，上揭刑事訴訟法規定自訴須委任律師為之，其立法理由第一點即明示「司法資
    源有限，如何使用，允宜合理分配，有鑑於．．．，亦有利用自訴程序恫嚇被告
    或以之作為解決民事爭議之手段等情，不僅增加法院工作負擔，影響裁判品質，
    尤足令被告深受不必要之訴累，就自訴改採強制委任律師為代理人制度．．．。
    」；由上述立法理由得知，現行刑事訴訟法改採強制律師代理制度，非僅在限制
    未具備法律之專業知識者提起自訴而已，在有法律知識之律師如自行提起自訴而
    未委任自己以外之律師為之，亦常有上揭立法理由所示之情形而應在刑事訴訟法
    第三百十九條第二項規範之別，亦即由上開立法理由所示，具有律師資格者，如
    提起自訴仍應委任他律師為之。本件原審於民國九十二年十二月十八日，裁定令
    自訴人於裁定送達後五日內補正委任律師為自訴代理人，然自訴人住、居所所在
    地不明，有送達證書二份、外交部條約法律司九十三年三月十九日條二字第０九
    三０二０六三七一０號函一份附卷可查，該院遂依法裁定公示送達，並於九十三
    年七月二日登載於聯合報海外航空版，有聯合報海外航空版一紙在卷可佐，故上
    開裁定已於同年九月二日發生送達效力，然自訴人至九十三年九月三十日為本件
    判決前仍未補正，且自訴人提起本件自訴，就附表中多數之被告僅記載外國之地
    址，並未載明該被告之確實年齡或其他足資辨別之特徵，且自訴狀中雖指陳本案
    被告等乃台灣之「賣台關說濫訴濫判幫」及美國「三Ｋ黨」，然僅泛指被告Ａ○
    ○、ｏ○○均為叛國叛民，吃裡扒外，有能力控制司法審判及偵查結果之徒；另
    指本案之外國被告均為美國「三Ｋ黨」，涉嫌發起、主持、操縱或指揮犯罪組織
    ，為組織犯罪條例第二條所指之犯罪組織，且被告等亦犯有刑法擄人勒贖、妨害
    自由、偽造有價證券、行使偽造有價證券、誣告、偽造變造文書、登載不實、洩
    密及誹謗罪等罪行，對被告等如何構成違反組織犯罪條例、擄人勒贖、妨害自由
    、偽造有價證券、行使偽造有價證券、誣告、偽造變造文書、登載不實、洩密及
    誹謗罪等之具體事實及其犯罪之日、時、處所、方法，均未敘明。原審法院復於
    九十三年六月二十三日裁定令自訴人於裁定送達後五日內補正，並依法將上開裁
    定公示送達，並於九十三年九月二日送達生效，然自訴人亦未於九十三年九月三
    十日判決前補正，揆諸前揭規定，原審為不受理判決，經核即無不當，上訴意旨
    徒指原審濫判，其上訴為無理由，爰不經言詞辯論判決駁回之。
三、自訴人提起本件自訴因有上述應判決不受理之事由，至台灣台北地方法院檢察署
    移送併辦之九十三年偵字第六五０八號被告Ａ○○等偽造文書案件部分，因本案
    為不受理決，自無裁判上一罪關係，而不得併案審理，附此敘明。
四、據上論斷，爰依刑事訴訟法第三百六十八條、第三百六十四條、第三百四十三條
    、第三百零三條第一款、第三百零七條判決如主文。
中       華      民      國      九十三      年    十二    月     九    日
                                     審判長法官  謝  志  揚
                                           法官  何  方  興
                                           法官  蔣  有  木
右正本證明與原本無異。
如對本判決不服，應於送達後十日內，向本院提出上訴狀。（應抄附繕本）告訴人或
被害人如對於本判決不服者，應具備理由請求檢察官上訴，其上訴期間之計算係以檢
察官收受判決正本之日期為準。
                                         書記官  鄧  瑞  雲
中       華      民      國      九十三      年    十二    月     九    日
附表一
被告明細表（吳凌雲案）
（被告之「暫時」中文乃譯音，並無任何意義或目的，待被告提出正確中文之後，自
訴人更正之）。
甲、外省幫
    被告一    Ａ○○    男，台灣，西元1953年10月10日生
                        台北市○○○路○段十號七樓
                        身份證字號：Ｚ000000000
    被告二    ｏ○○    男，民國○○年○○月○○日生
                        台北市○○街三十八巷二十一號
                        身份證字號：Ｚ000000000
乙、三Ｋ黨
  Ａ、格傑幫
    被告三    Ｆ○○        男，美國，西元一九四三年三月二十三日生
              Charls        (一)Graham&JAMEA,14th Fl.,801 S.Figueroa Street,
              Patuinck        Los Angeles,CA 90017 U.S.A.
                            (二)台北市○○○路○段五四號七樓
    被告四    ｗ○          男，美國
              Joseph W      Graham&James,One Maritime Plaza, Suite 300 San
              .Russell      Francisco,CA 94111 U.S.A.
    被告五    Ｑ○○        男，美國，西元一九四八年二月二十七日生
              Marc          Jeffer,Mangels&Marmaro,2121 Avenue Of The Star
              Marmaro       s, 10th F1 Los Angeles, CA 90067 U.S.A.
    被告六    布朗史丁      男，美國，西元一九六六年四月四日
              Adlrianne J.  Jeffer,Mangels&Marmaro,2121 Avenue Of The Star
              Brownstein    s, 10th F1 Los Angeles, CA 90067 U.S.A.
  Ｂ、佛不來幫
    被告七    天○○
              David Ebersh  Fulbright&Jawo 865 S. Figueroa 29th FLoor. Los
              off            Angeles, CA00000-0000
    被告八    ｄ○○        男，美國，一九三七年五月八日
              Harry Lee     865 S.Figuer 29th F1., Los CA 90017 U.S.A
              Hathaway      T:(000)000-000
    被告九    Ｖ○．Ｈ．劉  男，美國，西元一九四五年年九月十四日
              George H.Liu  Preston Gates &2901 Central Plaz 18 Harbour Ro
                            ad Hong Kong
 被告十    玄○          男，美國，西元一九五六年二月十八日
              David S.      Arnola & Poite 777 South Figu Street, 44th F.L
              Eisen         .A. CA 90017 T:(000)000-000 F:(000)000-000
    被告十一  午○○        男，美國，西元一九六四年十二月二十五日生
              Erik F.       Quinn, Kully & Mo520 S. Grand Aven 8th Floor L
              Stidham       os Angeles, CA 9 U.S.A
    被告十二  ｒ○          一九六三年四月十四日生
              Donald Jay    Bensinger Grayson 510 S. Marengo A Passadena C
              Ritt          A 9110 U.S.A.
    被告十三  Ｇ○○
              Kenneth       Quinn, Kully & Mon520 S. Grand Aven 8th Floor
              Kingshill     Los Angeles, CA 90 U.S.A.
  Ｃ、吉普黨幫
    被告十四  ｅ○○        男，一九五○年五月十五日生
              Willan F.     Gibson, Dun & Crutcher 333 South Grand Avenue
              Highbeger     Los Angeles, California, U.S.A. 00000-00000
    被告十五  宙○○        男，美國，一九四○年四月五日生
Kenneth W.    Gibson, Dun & Crutcher 333 South Grand Avenue
              Anderson      Los Angeles, California, U.S.A. 00000-00000
    被告十六  ｎ○          男，美國，一九六四年六月十四日生
              Jeffey F.     Gibson, Dun & Crutcher 333 South Grand Avenue
              Webb          Los Angeles, California, U.S.A. 00000-00000
    被告十七  寅○          男，美國
              Terrance L.   Gibson, Dun & Crutcher 333 South Grand Avenue
              Carson        Los Angeles, California, U.S.A. 00000-00000
    被告十八  壬○          男，一九三九年二月十三日生
              Ronald S.     Gibson, Dun & Crutcher 333 South Grand Avenue
              Beard         Los Angeles, California, U.S.A. 00000-00000
    被告十九  ｕ○○        男，一九六○年十一月十日生
              Gerald Varno  1122 East GReen Steet Pasadena, CA U.S.A.
              Hollingswort  Tel:(000)000-0000
              h, Jr.
    被告二十  丑○○        男，西元一九三四年四月七日生
              Andrew        Suite 2, 1004 Arroyo Drive South Pasadena CA 9
              Castellano    1030
    被告廿一  ｆ○          一九四四年五月六日生
              Richard Gary  23623 Calabasas Road Suite 105, Calabasas, CA
              Tarlow        91302 USA
    被告廿二  酉○○        男，一九六○年一月十六日生
              Fred R.       Sheppard, Mullin, Richter & Hampton 333 S. Hop
              Puglisi       e street, 48th F1. L.A. CA.90070 U.S.A.
  Ｄ、柯梅尼幫
    被告廿三  Ｒ○          男，一九四三年十月三十一日生
              Stephen       O'Melveny &Myers 400 S. Hope Street Los Angele
              Philip Pepe   s, CA 90071 U.S.A.
    被告廿四  Ｄ○．趙      男，台灣，西元一九五四年六月十三日生
              Howard H.     O'Melveny &Myers Tower Two, Lippo Centre, 89 Q
              Chao          ueensw Central, Hong Kong China
  Ｅ、加律幫
    被告廿五  Ｐ○○        女
              Patricia L.   State Bar of Caliform 1149 S. Hill Street, 4th
              Grisinger     Floor, Los Angeles, CA 90071 U.S.A.
    被告廿六  ｋ○○        男
              Christopher   State Bar of Caliform 1149 S. Hill Street, 4th
              J. Doukakis   Floor, Los Angeles, CA 90071 U.S.A.
    被告廿七  亥○○        女，一九五○年六月廿三日生
              Cydney Tabor  UCSF 10F, Legal Coo Cydney Tabor Batche Pamass
              Batchelor     us Ave. SAN Fia Ca 94143 U.S.A.
    被告廿八  辰○○        男，民國○○○年○月○日生
              Donald Robe   555 Franklin Street San Francisco CA 94102 U.S
              rt Steedman   .A. T:(000)000-0000 F:(000)000-0000
    被告廿九  ｇ○          女，西元一九四六年十月廿日
              Joann Earls   Karpman & Associates, 12100 Wis Blvd. #1600 Lo
              Robbins       s Angeles 90025, U.S.A.
    被告卅    ｃ○○        男，西元一九二七年十月四日生於加州
              James Willi   1149 South Hill Street, Floor, Los Angeles, Ca
              am Obrien     lif 00000-0000 USA
  Ｆ、貪瀆幫（舊金山）
    被告卅一  ｂ○○        男，美國
              Alfred T.     121 Spear Street P.O.Box 193939 San Francisco,
              Goodwin       CA 94105 U.S.A.
    被告卅二  ｖ○○        男，美國，西元一九二七年十二月三日生
              Charles E.    50 W. Liberty Street, #950 Reno, NV 89501 U.S.
              Wiggins       A.
    被告卅三  卯○          男，美國
              Joseph T.     121 Spear Street P.O.Box 193939 San Francisco,
              Sneed         CA 94105 U.S.A.
    被告卅四  Ｘ○          美國，西元一九一三年七月二十五日生
              Cecil F.      121 Spear Street P.O.Box 193939 San Francisco,
              Poole         CA 94105 U.S.A.
    被告卅五  申○○        美國
              Melvin        121 Spear Street P.O.Box 193939 San Francisco,
              Brunetti      CA 94105 U.S.A.
    被告卅六  戌○          男，美國
              Robert R.     121 Spear Street P.O.Box 193939 San Francisco,
              Beezer        CA 94105 U.S.A.
    被告卅七  Ｚ○○        男，美國，西元一九三○年十二月二十六日生
              David R.    121 Spear Street P.O.Box 193939 San Francisco,
              Thompson      CA 94105 U.S.A.
    被告卅八  未○○        男，美國
              Thomas G.     121 Spear Street P.O.Box 193939 San Francisco,
              Nelson        CA 94105 U.S.A.
  Ｇ、貪瀆幫（洛杉磯）
    被告卅九  丁○○        男，一九五○年五月十五日生
              Edward Y.     111 N. Hill Street Los Angeles, CA 90012 U.S.A
              Kakita        .
    被告四十  戊○○        男，一九四三年十二月十二日生於洛杉磯
              Jerold A.     111 N. Hill Street Los Angeles, CA 90012 U.S.A
              Keiger        .
    被告四一  甲○○        男，一九二七年十一月二十七日生
              C. Bernard    507 Bethany Rd. Burbank, CA 91504 U.S.A.
              Kaufman
    被告四二  乙○○        男，一九三九年五月廿一日
              Theodore E.   700 Civic Center Dr. West Santa Ana, CA 92702
              Millard       USA
    被告四三  己○○        女，一九二○年七月廿日
              Paul A.       300 South Spring Street, Floor, Div. Five, Los
              Turner        Angeles, CA 90013 U.S.A. TEL:(000)000-0000
    被告四四  丙○○        男，一九四七年十月十二日
              Paul A.       300 South Spring Street, Floor, Div. Five, Los
              Turner        Angeles, CA 90013 U.S.A. TEL:(000)000-0000
  Ｈ、華府幫
    被告四五  Ｋ○○        男
              Bill          1300 I Street P.O. Box 944255 Sacramento, CA 9
              Lockyer       00000000 U.S.A. T:(000)000-0000 F:(000)000-000
                            0
    被告四六  癸○○        女
              Linda A.      1300 I Street P.O. Box 944255 Sacramento, CA 9
              Cabatic       00000000 U.S.A. T:(000)000-0000 F:(000)000-000
                            0
    被告四七  宇○          男
              Paul H.       1300 I Street P.O. Box 944255 Sacramento, CA 9
              Dobson        00000000 U.S.A. T:(000)000-0000 F:(000)000-000
                            0
    被告四八  Ｔ○○
              Marie M.      The State Bar of California 555 Franklin Stree
              Moffat        t San Francisco, CA 94102 U.S.A. T:(000)000-00
                            00 F:(000)000-0000
    被告四九  地○○        男
              Lawrence      The State Bar of California 555 Franklin Stree
              C. Yee,       t San Francisco, CA 94102 U.S.A. T:(000)000-00
                            00 F:(000)000-0000
    被告五十  巳○○
              Patricia      The State Bar of California 555 Franklin Stree
              D. Scotlan    t San Francisco, CA 94102 U.S.A. T:(000)000-00
                            00 F:(000)000-0000
    被告五一  ｊ○○
              Wilma A.      555 4th Street, N.W., 10th Floor Washington, D
              Lewis         .C.20001 U.S.A.
    被告五二  Ｕ○○
              R. Craig      555 4th Street, N.W., 10th Floor Washington, D
              Lawrence      .C.20001 U.S.A.
    被告五三  Ｊ○○
              Doris D.      555 4th Street, N.W., 10th Floor Washington, D
              Coles-Huff    .C.20001 U.S.A.
    被告五四  ｉ○○        男，Born:April 19,1927
              Malcolm       303 Second Street,South Tower,San Francisco, C
              Millar Lucas  A 94107 U.S.A.
    被告五五  ｔ○○        男，Born:September 4, 1912
              Morey Stanley 303 Second Street,South Tower,San Francisco, C
              Mosk          A 94107 U.S.A.
    被告五六  Ｌ○○        女，Born:May 6,1941
              Joyce L.      303 Second Street,South Tower,San Francisco, C
              Kennard       A 94107 U.S.A.
    被告五七  Ｉ○○        男，Born:December 12,1934
              Armand        303 Second Street,South Tower 9th Floor,San Fr
              Arabian       ancisco, CA 94107 U.S.A.
    被告五八  辛○○        男，Born:January 9,1940
              Marvin Ray    303 Second Street, South Tower # 912 San Franc
              Baxter        isco, CA 9 U.S.A.
    被告五九  Ｖ○          男，Born:March 11,1940
              Ronald Marc   303 Second Street, South Tower 9th FloorSan F
              George        loor San Francisco, CA 94 U.S.A.
    被告六十  子○○        女
              Patty Flores  1149 S. Hill Street, Los Angeles, CA 901 U.S.A
              Garcia        .
    被告六一  黃○          男，Born:August 17,1949
              Roland Gre    20750 Ventura Bouleva#221, Woodland Hills, CA
              gory Wrinkle  91364 U.S.A.
    被告六二  Ｂ○          女，Born:May 11,1940
              Miriam Tiger  300 South Spring Street Los Angeles, #C430 CA
              man Vogel     90013 U.S.A.
    被告六三  Ｗ○○        男，Born:December 22,1941
              Reuben Alcan  300 South Spring Street, Div 1, Los Angeles, C
              tar Ortega    A 90013 U.S.A.
    被告六四  Ｍ○○        女，Born:August 18,1924]
              Joan Dempsey  300 South Spring Street, Div 3, Los Angeles, C
              Klein         A 90013 U.S.A.
    被告六五  Ｙ○          女，Born:october 7,1941
              Patti Sue     300 South Spring Street, 3th Flr., S Twr, Los
            Kitching      Angeles, CA 90013 U.S.A.
    被告六六  Ｏ○○○      男，Born:August 2,1933
              H. Walter     300 South Spring Street, Div 3, Los Angeles, C
              Croskey       A 90013 U.S.A.
    被告六七  Ｈ○○○      男，Born :January 21, 1929
              Orville A.    300 South Spring Street, #A318, Los Angeles, C
              Armstrong     A 90013 U.S.A.
    被告六八  Ｎ○○        女，Born October 17, 1950
              Margaret Anne 300 South Spring Street, #A336, Los Angeles, C
              Grignon       A 90013 U.S.A.
    被告六九  鍋巴多汁      女，Born:November 21,1946
              Ramona L. Go  300 South Spring Street, Div 5, Los Angeles, C
              doyperezaka   A 90013 U.S.A
              Aka Ramona G
              odoy Perez
    被告七十  庚○○        女，Born:January 25,1915
              Mildred L.    300 South Spring Street, #314, Los Angeles, CA
              Lillie        90013 U.S.A.
    被告七一  ｘ○          男，Born:June 14,1940
              Barry Russll  312 N. Spring Street, #801, Los Angeles,CA 900
                            12 U.S.A.
    被告七二  ｈ○          男，Born:June 18,1920
              Richard Arthu 312 N. Spring Street, Los Angeles, CA 90012 U.
              s Gadbois,Jr. S.A.
    被告七三  ａ○○        男，Born:May 17,1929
              John Griffit  312 N. Spring Street, Los Angeles, CA 90012 U.
              h Davies      S.A.
    被告七四  利            男，Born:February 21, 1920
              William John  312 N. Spring Street, Los Angeles, CA 90012 U.
              Rea           S.A.
    被告七五  Ｅ○          男，Born:September 9,1932
              John Joseph   Quinn Kully &N 520 S. Grand Av Los Angeles, CA
              Quinn,Jr.     U.S.A
    被告七六  Ｓ○○○      男，Born:May 9,1936
              Eric Nelson   Nossaman Guthne 445 S.Figueroa S Los Angeles,
              Lindquist     Ca 9 U.S.A.
    被告七七  ｑ○          男，Born:June 15,1958
              Kimberly How  Jeffer Mangels Butl 2554 Lincoln Blvd. Marina
              land Meyer    Del Fey CA 90291 U.S.A.
    被告七八  ｐ○          女，Born:July 22,1963
              Susan Clare-  Jeffer Mangels Butler 2121 Avenue of the Los A
              Verrier Jones ngeles, CA 90067 U.S.A.
    被告七九  ｓ○○        男
              R. Alan       1140 19th Street, N.W. Suite 600 Washington, D
              Luberda       .C. 2003 U.S.A.
    被告八十  Ｃ○          男
              Roger B.      1140 19th Street, N.W. Suite 600 Washington, D
              Schagrin      .C. 20036 U.S.A.
    被告八一  ｍ○○        男
              Alain Letort  U.S. Department of Comr 14 Street, Pennsylvani
                            a Avenus, N.W. Washington, D. C. 2 U.S.A.
    被告八二  ｌ○○        男
              Jay Reiziss   U.S. Intemational Trade Commission 500 E. Stre
                            et S.W. Washington, D. C. 20 U.S.A.
附表二
 被      告   ｗ○ Jospeh W. Russell
              天○○ David Ebershoff
   Ｇ○○ Kenneth Kingshill
              寅○ Terrance L. Carson
              Ｐ○○ Patricia L. Grisinger
              ｋ○○ Christopher J. Doukakis
              ｂ○○ Alfred T. Goodwin
              卯○ Joseph T. Sneed
              申○○ Melvin Brunetti
              戌○ Robert R. Beezer
              未○○ Thomas G. Nelson
              Ｋ○○ Bill Lockyer
              癸○○ Linda A. Cabatic
              宇○ Paul H. Dobson
              Ｔ○○ Marie M. Moffat
              地○○ Lawrence C. Yee,
              巳○○ Patricia D. Scotlan
              ｊ○○ Wilma A. Lewis
              Ｕ○○ R. Craig Lawrence
              Ｊ○○ Doris D. Coles-Huff
              子○○ Patty Flores Garcia
              ｓ○○ R. Alan Luberda
              Ｃ○ Roger B. Schagrin
              ｍ○○ Alain Letort
              ｌ○○ Jay Reiziss
